臺灣基隆地方法院刑事判決
111年度易字第3號
公  訴  人  臺灣基隆地方檢察署檢察官
被      告  陳俊雄


上列被告因毀棄損壞案件，經檢察官提起公訴（110年度偵字第7
515號），本院依簡式審判程序，判決如下：
    主  文
陳俊雄犯毀損他人物品罪，累犯，處拘役貳拾日，如易科罰金，
以新臺幣壹仟元折算壹日。
    犯罪事實及理由
一、本件犯罪事實及證據，除補充被告陳俊雄於本院準備程序、
    審理程序中之自白外，均引用臺灣基隆地方檢察署檢察官起
    訴書之記載。
二、論罪科刑：
  ㈠核被告所為，係犯刑法第354條之毀損他人物品罪。
  ㈡累犯裁量部分：
  1.被告前曾因殺人案件，經本院以98年度重訴字第2號判決判
    處有期徒刑9年，上訴後經臺灣高等法院以98年度上訴字第3
    248號駁回上訴確定，於106年10月7日執行完畢出監，有臺
    灣高等法院被告前案紀錄表1份在卷可稽，其於徒刑執行完
    畢後5年內故意再犯本件有期徒刑以上之罪，為累犯。
  2.按刑法第47條第1項規定：「受徒刑之執行完畢，或一部之
    執行而赦免後，5年以內故意再犯有期徒刑以上之罪者，為
    累犯，加重本刑至二分之一。」有關累犯加重本刑部分，不
    生違反憲法一行為不二罰原則之問題。惟其不分情節，基於
    累犯者有其特別惡性及對刑罰反應力薄弱等立法理由，一律
    加重最低本刑，於不符合刑法第59條所定要件之情形下，致
    生行為人所受之刑罰超過其所應負擔罪責之個案，其人身自
    由因此遭受過苛之侵害部分，對人民受憲法第8條保障之人
    身自由所為限制，不符憲法罪刑相當原則，牴觸憲法第23條
    比例原則。於此範圍內，有關機關應自本解釋公布之日起2
    年內，依本解釋意旨修正之。於修正前，為避免發生上述罪
    刑不相當之情形，法院就該個案應依本解釋意旨，裁量是否
    加重最低本刑（司法院大法官釋字第775號解釋文參照）。
  3.參酌被告所犯上揭前案之犯罪型態、罪質、犯罪情節均與本
    件迥異，被告雖於上揭前案執行完畢後5年內再犯本案，然
    依卷內事證，尚難認被告具有特別之惡性或對刑罰反應力特
    別薄弱之情形，本件尚無依刑法第47條第1項加重法定最低
    本刑之必要，爰不予加重其刑。
  ㈢爰審酌被告動手毀損告訴人張思群所有之普通重型機車，犯
    後雖坦承犯行，但尚未賠償告訴人之損害，兼衡告訴人因本
    件被告毀損犯行需支付新臺幣（下同）35,607元之修車費用
    ，有估價單在卷可稽（見110年度偵字第7515號卷第27、28
    頁），被告於本院審理中自陳學歷國中畢業，家中的人都過
    世了，現無業等一切情狀，量處如主文所示之刑，並諭知易
    科罰金之折算標準。
據上論斷，應依刑事訴訟法第273條之1第1項、第299條第1項前
段、第310條之2、第454條第2項，判決如主文。
本案經檢察官陳怡龍、陳淑玲提起公訴，檢察官高永棟到庭執行
職務。
中　　華　　民　　國　　111 　年　　3 　　月　　16　　日
                  刑事第二庭  法  官  李  岳
以上正本證明與原本無異。
如不服本判決應於收受送達後20日內向本院提出上訴書狀，並應
敘述具體理由；其未敘述上訴理由者，應於上訴期間屆滿後20日
內向本院補提理由書(均須按他造當事人之人數附繕本)「切勿逕
送上級法院」。
中　　華　　民　　國　　111 　年　　3 　　月　　16　　日
                              書記官  白豐瑋
附錄論罪科刑法條全文：
中華民國刑法第354條
毀棄、損壞前二條以外之他人之物或致令不堪用，足以生損害於
公眾或他人者，處2年以下有期徒刑、拘役或1萬5千元以下罰金
。
附件：
臺灣基隆地方檢察署檢察官起訴書
                                     110年度偵字第7515號
　　被　　　告　陳俊雄　男　47歲（民國00年0月00日生）
　　　　　　　　　　　　住基隆市○○區○○路000巷00弄00
　　　　　　　　　　　　　號
                        居無定所
　　　　　　　　　　　　國民身分證統一編號：Z000000000號
上列被告因毀棄損壞案件，業經偵查終結，認應提起公訴，茲將
犯罪事實及證據並所犯法條分敘如下：
　　　　犯罪事實
一、陳俊雄前因殺人案件，經臺灣基隆地方法院以98年度重訴字
    第2號判決處有期徒刑9年，經臺灣高等法院以98年度上訴字
    第3248號判決駁回上訴確定，於民國106年10月7日執行完畢
    出監。詎不知反省，陳俊雄基於毀損之犯意，於110年9月8
    日晚間11時21分許，徒手推倒張思群所有停放於基隆市○○區
    ○○路00號前車牌號碼000-0000號普通重型機車（下稱本案機
    車），致本案機車之右煞車把手斷裂、大燈車殼破損、右側
    腳踏桿彎曲、排氣管彎曲，而致令不堪用。
二、案經張思群訴由基隆市警察局第一分局報告偵辦。
　　　　證據並所犯法條
一、證據清單及待證事實：
編號 證據名稱 待證事實 1 被告陳俊雄於警詢之供述。 證明被告有於前開時地徒手推倒本案機車之事實。 2 告訴人張思群於警詢時之指訴。 證明被告有於前開時地徒手推倒本案機車，並致本案機車毀損之事實。 3 基隆市警察局第一分局照片黏貼紀錄表。 證明被告有於前開時地徒手推倒本案機車之事實。 4 估價單、車輛詳細資料報表。 證明本案機車受有毀損之事實。 
二、核被告陳俊雄所為，係犯刑法第354條之毀棄損壞罪嫌。又
    被告前有如犯罪事實所載之論罪科刑及執行情形，有本署刑
    案資料查註紀錄表附卷可憑，其於刑之執行完畢5年內，故
    意再犯本件有期徒刑以上之罪，為累犯，請依刑法第47條第
    1項規定，並參酌司法院釋字第775號解釋文及理由書之意旨
    ，裁量是否加重最低本刑。
三、依刑事訴訟法第251條第1項提起公訴。
　　此　致
臺灣基隆地方法院
中　　華　　民　　國　 110　　年　　11　　月　　27　　日
　　　　　　　　　　　　　    檢　察　官  陳怡龍
                                          陳淑玲
本件正本證明於原本無異
中　　華　　民　　國 　110　　年  　12    月    5    日
                              書  記  官  周浚瑋 
附錄本案所犯法條全文 
中華民國刑法第354條
毀棄、損壞前二條以外之他人之物或致令不堪用，足以生損害於
公眾或他人者，處 2 年以下有期徒刑、拘役或 1 萬 5 千元以
下罰金。